臺灣臺中地方法院臺中簡易庭小額民事判決 
                                   110年度中小字第4211號
原      告  陳智蓮  
被      告  蔣佳榕  
上列當事人間請求損害賠償事件，本院於民國111年1月13日言詞
辯論終結，判決如下：
    主  文
原告之訴駁回。
訴訟費用新臺幣壹仟元由原告負擔。
    事實及理由
一、原告主張：原告經營「亮采男女髮藝」商號，於民國107間
    至110年8月20日寄賣「藝思晨美髮」之美髮產品，後於110
    年8月20日被告前來對帳稱原告尚欠貨款新臺幣（下同）800
    0多元，原告覺得帳款有問題，於110年9月間與「藝思晨美
    髮」主管反應，主管不願出示貨款明細，只說兩清尾款8000
    多元不收。原告與「藝思晨美髮」往來期間有退貨，但被告
    沒有簽收退貨單幫忙原告辦理退貨，導致原告溢付貨款2 萬
    元，依不當得利法律關係請被告給付2萬元等語，並聲明：
    被告應給付原告2 萬元及自108年11月17日起至清償日止，
    按年息百分之5計算之利息。
二、被告則以：被告任職「藝思晨美髮」擔任業務員，否認原告
    有退貨而被告未辦理退貨，原告因此溢付2 萬元貨款等語資
    為抗辯，答辯聲明：駁回原告之訴。
三、按因故意或過失，不法侵害他人之權利者，負損害賠償責任
    ，民法第184條第1項前段定有明文。又損害賠償之義務人，
    因侵權行為受利益，致被害人受損害者，應依不當得利之規
    定，返還其所受之利益於被害人，此觀民法第197條第2項規
    定甚明。被害人依前開規定請求義務人返還不當得利，除義
    務人係負侵權行為損害賠償之債務人外，另須具備不當得利
    之要件。次按當事人主張有利於己之事實者，就其事實有舉
    證之責任，民事訴訟法第277 條前段亦有明文。又民事訴訟
    如係由原告主張權利者，應先由原告負舉證之責，若原告先
    不能舉證，以證實自己主張之事實為真實，則被告就其抗辯
    事實即令不能舉證，或其所舉證據尚有疵累，亦應駁回原告
    之請求（最高法院17年上字第917號判例參照）。經查：原
    告主張之事實業據其提出調解不成立證明書、通訊畫面截圖
    及調解通知書等件為證（見卷第17、39-53頁），經核不能
    證明原告有退貨而被告未辦理退貨，原告因此溢付2 萬元貨
    款之事實。此外，原告就其主張之事實，並未再提出證據證
    明，原告主張被告未辦理退貨導致原告溢付2 萬元貨款之事
    實，尚難認為真正。
四、從而，原告本於不當得利之法律關係，請求被告給付2萬元
    及自108年11月17日起至清償日止按年息百分之5 計算之利
    息，為無理由，應予駁回。
五、據上論結，本件原告之訴為無理由，依民事訴訟法第436條
    之19第1項、第78條，判決如主文。
中　　華　　民　　國　　111 　年　　2 　　月　　10　　日
                  臺灣臺中地方法院臺中簡易庭
　　　　　　　　　               法  官   熊祥雲
以上正本係照原本作成。
如不服本判決，應於送達後20日內，以判決違背法令為理由，向
本院提出上訴狀並表明上訴理由（上訴理由應表明一、原判決所
違背之法令及其具體內容；二、依訴訟資料可認為原判決有違背
法令之具體事實），如於本判決宣示後送達前提起上訴者，應於
判決送達後20日內補提上訴理由書（須附繕本）。如委任律師提
起上訴者，應一併繳納上訴審裁判費。
中　　華　　民　　國　　111 　年　　2 　　月　　10　　日
                                  書記官  王麗麗